【裁判字號】    95,訴,435
【裁判日期】    950503
【裁判案由】    毒品危害防制條例
【裁判全文】
臺灣臺北地方法院刑事判決               95年度訴字第435號
公  訴  人  臺灣臺北地方法院檢察署檢察官
被      告  甲○○
上列被告因違反毒品危害防制條例案件，經檢察官提起公訴（95
年度毒偵字第46號），嗣本院於準備程序中經訊問被告自白犯罪
後，並經本院合議庭裁定認為宜以簡式審判程序審理，判決如下
：
    主    文
甲○○連續施用第一級毒品，累犯，處有期徒刑壹年。
    事    實
一、甲○○前因違反毒品危害防制條例案件，經本院於民國89年
    6 月5 日以89年度毒聲字第1404號裁定送觀察、勒戒後，認
    無繼續施用毒品之傾向，經臺灣臺北地方法院檢察署檢察官
    於89年6 月21日以89年度毒偵字第1888號為不起訴處分確定
    。又因違反毒品危害防制條例案件，經本院於89年12月13日
    以89年度毒聲字第3048號裁定送觀察、勒戒後，認有繼續施
    用毒品之傾向，再經本院於90年1 月9 日以90年度毒聲字第
    44號裁定令入戒治處所施以強制戒治1 年，後經本院於90年
    7 月18日以90年度毒聲字第1574號裁定停止戒治，所餘戒治
    期間付保護管束，嗣因違反保護管束應遵守事項情節重大，
    經本院於90年12月31日以90年度毒聲字第2751號裁定撤銷停
    止戒治，令入戒治處所施以強制戒治，而於91年7 月8 日執
    行期滿，並由臺灣臺北地方法院檢察署檢察官向本院提起公
    訴，經本院就施用第二級毒品部分，於90年5 月31日以90年
    度簡字第159 號刑事簡易判決判處有期徒刑3 月，並於同年
    7 月12日確定；就施用第一級毒品部分，於90年12月5 日以
    90年度訴字第989 號刑事判決判處有期徒刑7 月，並於同年
    月27日確定，上開2 罪經本院於91年2 月8 日以91年度聲字
    第178 號裁定合併定應執行有期徒刑9 月，嗣於92年4 月3
    日縮刑期滿執行完畢。另因連續施用第一級毒品、第二級毒
    品案件，經本院於94年6 月7 日以94年度訴字第455 號刑事
    判決各判處有期徒刑7 月、5 月，應執行有期徒刑10月，嗣
    經上訴臺灣高等法院，復因撤回上訴而於同年8 月13日確定
    （尚未執行完畢）。再因施用第一級毒品案件，經臺灣士林
    地方法院於94年12月5 日以94年度訴字第739 號刑事判決判
    處有期徒刑10月，並於同年月30日確定（尚未執行完畢）。
    詎猶不知悔改，復基於施用第一級毒品海洛因之概括犯意，
    自前案94年12月5 日宣示後之同年月中旬某日起至同年12月
    22日上午某時止，連續多次在臺北縣新店市耕莘醫院廁所等
    地施用第一級毒品海洛因，期間約1 天施用2 次。嗣於94年
    12月22日下午1 時50分許，為警在臺北縣新店市耕莘醫院查
    獲。
二、案經臺北縣政府警察局新店分局報請臺灣臺北地方法院檢察
    署檢察官偵查起訴，本院於準備程序中經訊問被告自白犯罪
    後，並經本院合議庭裁定認為宜以簡式審判程序審理。
    理    由
一、前揭事實業據被告甲○○於警詢、偵查、本院準備程序及審
    理時均供承不諱，而被告為警查獲當日所採集之尿液，經送
    請臺灣檢驗科技股份有限公司，以酵素免疫學分析法（EIA
    ）及氣相層析質譜儀法（GC/MS ）檢驗結果，均檢驗出第一
    級毒品海洛因陽性反應，有該公司95年1 月17日所出具之濫
    用藥物尿液檢驗報告1 紙在卷（見偵查卷第55頁）可憑。又
    被告前因違反毒品危害防制條例案件，經本院於89年6 月5
    日以89年度毒聲字第1404號裁定送觀察、勒戒後，認無繼續
    施用毒品之傾向，經臺灣臺北地方法院檢察署檢察官於89年
    6 月21日以89年度毒偵字第1888號為不起訴處分確定。又因
    違反毒品危害防制條例案件，經本院於89年12月13日以89年
    度毒聲字第3048號裁定送觀察、勒戒後，認有繼續施用毒品
    之傾向，再經本院於90年1 月9 日以90年度毒聲字第44號裁
    定令入戒治處所施以強制戒治1 年，後經本院於90年7 月18
    日以90年度毒聲字第1574號裁定停止戒治，所餘戒治期間付
    保護管束，嗣因違反保護管束應遵守事項情節重大，經本院
    於90年12月31日以90年度毒聲字第2751號裁定撤銷停止戒治
    ，令入戒治處所施以強制戒治，而於91年7 月8 日執行期滿
    ，並由臺灣臺北地方法院檢察署檢察官向本院提起公訴，經
    本院就施用第二級毒品部分，於90年5 月31日以90年度簡字
    第159 號刑事簡易判決判處有期徒刑3 月，並於同年7 月12
    日確定；就施用第一級毒品部分，於90年12月5 日以90年度
    訴字第989 號刑事判決判處有期徒刑7 月，並於同年月27日
    確定，上開2 罪經本院於91年2 月8 日以91年度聲字第178
    號裁定合併定應執行有期徒刑9 月，嗣於92年4 月3 日縮刑
    期滿執行完畢，有上開裁定、處分書及臺灣高等法院被告前
    案紀錄表各1 份在卷（見本院卷第4 頁至第11頁、第28頁至
    第36頁）可按。綜上所述，堪認被告之自白核與事實相符，
    自得採為論罪之依據。本件事證已臻明確，被告上揭施用第
    一級毒品海洛因之犯行洵堪認定。
二、核被告所為，係犯毒品危害防制條例第10條第1 項之施用第
    一級毒品罪。被告持有第一級毒品海洛因之低度行為已為施
    用之高度行為所吸收，不另論罪。又被告先後多次施用第一
    級毒品海洛因之犯行，時間緊接，所犯係構成要件相同之罪
    名，顯係基於概括犯意反覆為之，為連續犯，依刑法第56條
    之規定，均以一罪論，並加重其刑。另被告曾犯有如事實欄
    所述之違反毒品危害防制條例案件，經本院就施用第二級毒
    品部分，於90年5 月31日以90年度簡字第159 號刑事簡易判
    決判處有期徒刑3 月，並於同年7 月12日確定；就施用第一
    級毒品部分，於90年12月5 日以90年度訴字第989 號刑事判
    決判處有期徒刑7 月，並於同年月27日確定，上開2 罪經本
    院於91年2 月8 日以91年度聲字第178 號裁定合併定應執行
    有期徒刑9 月，嗣於92年4 月3 日縮刑期滿執行完畢，此有
    臺灣高等法院被告前案紀錄表1 份在卷（見本院卷第4 頁至
    第11頁）可稽，其於5 年內再犯本件有期徒刑以上之罪，係
    屬累犯，應依刑法第47條之規定加重其刑。被告同時有二種
    以上刑之加重事由，應依刑法第70條之規定遞加重之。爰審
    酌被告之犯罪動機、目的、手段、品行、智識程度，及前已
    有施用毒品之犯行，並經觀察勒戒及強制戒治期滿後，竟再
    度施用，顯見其意志力不堅，且對身體健康所生之危害，及
    其犯罪後於警詢、偵查、本院準備程序及審理時均能自始坦
    認犯行，態度尚稱良好等一切情狀，量處如主文所示之刑。
據上論斷，應依刑事訴訟法第273 條之1 第1 項、第299 條第1
項前段，毒品危害防制條例第10條第1 項，刑法第11條前段、第
56條、第47條，判決如主文。
本案經檢察官黃紋綦到庭執行職務。
中    華    民    國    95    年    5     月    3     日
                  刑事第七庭法  官  蔡正雄
上正本證明與原本無異。
如不服本判決，應於判決送達後10日內向本院提出上訴狀 (應抄
附繕本)。
                            書記官  葉潔如
中    華    民    國    95    年    5     月    3     日
附錄本案論罪科刑所依據之法條：
毒品危害防制條例第10條
施用第1 級毒品者，處6 月以上5 年以下有期徒刑。
施用第2 級毒品者，處3 年以下有期徒刑。


司法院資訊處製作；財團法人民間司法改革基金會備份。
